臺灣板橋地方法院民事判決　九十一年度訴字第三七號
　　原　　　告　甲○○
　　訴訟代理人　劉閔龍
　　被　　　告　丙○○
　　被　　　告　乙○○○
　　共　　　同　莊士倫
右當事人間請求返還定金等事件，本院判決如左：
    主      文
原告之訴駁回。
訴訟費用由原告負擔。
    事實及理由
一、原告主張：被告丙○○、乙○○○於民國八十九年十月十六日以泰國地主自居，
    與原告簽立訂單一紙，約定由原告向被告購買坐落泰國北碧府之別墅二棟，被告
    則承諾應協助原告於泰國當地購買另筆土地，原告於簽約後，隨即交付訂金新台
    幣（下同）五十五萬元予被告。嗣原告親赴泰國查證，發現被告當初約定純為騙
    局，乃於同年十二月六日與被告簽立協議書，被告承諾願將原收訂金五十五萬元
    及交際費十萬元退還原告。就同一糾紛，兩造又於九十年七月十八日成立和解，
    訂有和解書一紙，約定被告應於簽訂和解書之日起十五日內給付原告七十萬元。
    被告於簽訂和解書後，雖先後於九十年七月十九日、同年八月一日、同年月十五
    日分別給付原告二十萬元、四十萬元、二十萬元，惟其第三次所為給付已逾和解
    書所約定之期限，顯有違約，該和解書應已完全無效。為此，爰依兩造先前簽訂
    之訂單、協議書，及兩造另於八十九年十一月二十日所簽之經銷代理授權書，請
    求被告應加倍返還原告先前所納之訂金，並賠償交際費，合計為一百二十萬元等
    語。並聲明：被告應給付原告一百二十萬元，及自九十年一月二十日起至清償日
    止，按年息百分之五計算之利息。
二、被告則以：原告甲○○確曾於八十九年十月間以分期付款方式向被告購買泰國別
    墅二棟，然因合約糾紛，原告屢次至被告家中吵鬧，被告為保護家人，不得已委
    屈求全，與原告於九十年七月十八日簽訂和解書，承諾願於同年八月十一日前給
    付原告七十萬元（包括原告前所交付之訂金五十五萬元、交際費十萬元、利息補
    貼五萬元）。嗣被告業已履約完畢，即使還款有遲延情事，惟和解書並未約定因
    此當然無效，故本件原告之主張顯無理由等語。並聲明：駁回原告之訴。
三、兩造不爭執之事實：
（一）兩造就系爭訂屋糾紛曾於九十年七月十八日成立和解，訂有卷附和解書一紙，
      約定被告應於簽訂和解書之日起十五日內償還原告七十萬元。
（二）被告於簽訂和解書後，先後於九十年七月十九日、同年八月一日、同年月十五
      日分別給付原告二十萬元、四十萬元、二十萬元，合計已給付原告八十萬元。
四、得心證之理由：
（一）原告未否認兩造間已成立系爭和解，僅主張該和解契約因被告遲延部分給付而
      當然失效云云。惟債務人之給付縱有遲延，依法僅生遲延責任問題，債之關係
      不因之當然失效，且兩造於成立系爭和解時，亦無一方未於期限內履行則契約
      當然無效之特別約定，是原告上開主張，顯屬無據。
（二）按稱和解者，謂當事人約定互相讓步，以終止爭執或防止爭執發生之契約；和
      解有使當事人所拋棄之權利消滅，及使當事人取得和解契約所訂明權利之效力
      ，民法第七百三十六條、第七百三十七條分別定有明文。本件兩造於九十年七
      月十八日簽訂之和解書，其和解事由載明：「甲乙雙方原因購買泰國不動產產
      生爭執，於民國九十年三月間協議解約，原議同年七、八、九月甲方將原收款
      項償還乙方，因．．．致遭乙方誤解．．．經雙方再次協議，願意修改還款方
      式，以示歉意，雙方確認依左列方式達成和解」等語，足見系爭和解契約所欲
      解決者，亦即兩造先前因簽立訂單、協議書所衍生之同一糾紛。兩造就同一糾
      紛既已成立和解，關於該糾紛之權利義務關係，自應以系爭和解契約為據，至
      和解成立前縱有其他任何權利，應認均已拋棄而歸於消滅。準此，原告依其先
      前與被告丙○○簽立之訂單、協議書，主張被告應加倍返還定金，並賠償交際
      費云云，難認有理，應予駁回。
（三）原告另提出經銷代理授權書一件，查其內容，乃被告丙○○授權原告代為銷售
      泰國土地之約定，與本件原告所請求之訂金及交際費顯無直接關係。原告憑此
      授權書，提起本件請求，亦屬無據。
六、訴訟費用負擔之依據：民事訴訟法第七十八條。
中　　　華　　　民　　　國　　九十一　　年　　　四　　　月　　二十三　　日
                                    臺灣板橋地方法院民事第三庭
~B審判長法官　黃麟倫
~B法　　　官　侯志融
~B法　　　官　朱嘉川
右為正本係照原本作成
如對本判決上訴，須於判決送達後二十日內向本院提出上訴狀。
中　　　華　　　民　　　國　　九十一　　年　　　四　　　月　　二十三　　日
~B法院書記官　馬文慶
